【裁判字號】    98,訴,3922
【裁判日期】    981207
【裁判案由】    毒品危害防制條例
【裁判全文】
臺灣板橋地方法院刑事判決              98年度訴字第3922號
公  訴  人  臺灣板橋地方法院檢察署檢察官
被      告  甲○○
                    （另案於臺灣臺北監獄臺北分監執行中）
上列被告因違反毒品危害防制條例案件，經檢察官提起公訴（98
年度毒偵字第5987號），因被告於準備程序中就被訴事實為有罪
之陳述，經本院合議庭裁定由受命法官獨任進行簡式審判程序，
並判決如下：
    主  文
甲○○施用第一級毒品，累犯，處有期徒刑壹年。扣案之海洛因
貳包（合計驗餘淨重參點參玖陸捌公克）及甲基安非他命壹包（
驗餘淨重零點壹柒壹玖公克），均沒收並銷燬，扣案之上開海洛
因外包裝袋貳個、上開甲基安非他命外包裝袋壹個及注射針筒壹
支，均沒收之。
    事  實
一、甲○○前於民國87年間，因施用毒品案件，經本院裁定送觀
    察、勒戒後，認有繼續施用毒品之傾向，令入戒治處所施以
    強制戒治，於88年1 月15日停止處分出監，所餘戒治期間付
    保護管束，於同年7 月6 日期滿執行完畢，並經臺灣板橋地
    方法院檢察署檢察官以88年度戒偵字第2 號為不起訴處分確
    定；復因施用毒品案件，經本院裁定令入戒治處所施以強制
    戒治，於90年2 月9 日停止處分出所，所餘戒治期間付保護
    管束，於同年月15日戒治期滿執行完畢，另經本院以88年度
    易字第4250號判決判處有期徒刑5 月確定；再因施用毒品案
    件，經本院以92年度簡字第687 號判處有期徒刑6 月確定；
    另因施用毒品案件，經本院以94年度訴字第52號判處有期徒
    刑10月、5 月，應執行有期徒刑1 年確定（以下簡稱第一案
    ），再因竊盜、贓物、行使偽造文書及施用毒品案件，分經
    本院以95年度訴字第522 號、第1603號判決判處有期徒刑1
    年1 月、5 月、6 月及10月，嗣經依法減為有期徒刑6 月又
    15日、2 月又15日、3 月及5 月，應執行有期徒刑1 年3 月
    確定，並與前開第一案接續執行，於97年3 月28日縮刑期滿
    執行完畢；再於98年間，因施用毒品案件，分經本院以98年
    度訴字第2876號、第3233號判決判處有期徒刑9 月、1 年2
    月確定（現正執行中）。詎猶不知悛悔，於強制戒治執行完
    畢釋放後5 年內，再犯上開施用毒品案件後，復基於同時施
    用第一級毒品海洛因及第二級毒品甲基安非他命之犯意，於
    98年8 月17日晚間11時許，在臺北縣三重市○○○路100 巷
    21 弄2號住處，以摻雜海洛因及甲基安非他命於針筒內施打
    之方式，同時施用海洛因及甲基安非他命1 次。嗣於翌（18
    ）日下午4 時30分許，在臺北縣中和市○○路○ 段50巷10弄
    1 號，因另案為警查獲，並扣得第一級毒品海洛因2 包（起
    訴書誤載為1 小包，合計淨重3.4390公克，取樣0.0422公克
    鑑驗用罄，剩餘3.3968公克）及甲○○所有供其施用上開毒
    品所用之注射針筒1 支，另經警採集其尿液送驗後，呈嗎啡
    及甲基安非他命陽性反應，嗣甲○○於同日經本院裁定羈押
    ，於臺灣臺北看守所辦理新收人犯檢身時，另扣得第二級甲
    基安非他命1 包（淨重0.172 公克，取樣0.0001公克鑑驗用
    罄，剩餘0.1719公克），始查悉上情。
二、案經臺北縣政府警察局中和第一分局移送臺灣板橋地方法院
    檢察署檢察官偵查起訴。
    理  由
一、上揭同時施用第一級毒品海洛因、第二級毒品甲基安非他命
    之事實，業據被告甲○○於本院審理時坦承不諱，而被告為
    警查獲時採集之尿液，經送驗結果呈嗎啡及甲基安非他命陽
    性反應，此有臺灣檢驗科技股份有限公司98年8 月31日濫用
    藥物檢驗報告（尿液檢體編號：E0000000號）、臺北縣政府
    警察局中和第一分局毒品案犯罪嫌犯人姓名及代碼對照表各
    1 份附卷可佐，另有海洛因2 包（合計淨重3.4390公克，取
    樣0.0422公克鑑驗用罄，剩餘3.3968公克）、甲基安非他命
    1 包（淨重0.172 公克，取樣0.0001公克鑑驗用罄，剩餘0.
    1719公克）及被告所有供其施用上開毒品所用之注射針筒1
    支扣案可佐。被告前開自白與事實相符，應堪採信。又被告
    前於87年間，因施用毒品案件，經本院裁定送觀察、勒戒，
    認有繼續施用毒品之傾向，令入戒治處所施以強制戒治，於
    88年1 月15日停止處分出監，所餘戒治期間付保護管束，於
    同年7 月6 日期滿執行完畢，並經臺灣板橋地方法院檢察署
    檢察官以88年度戒偵字第2 號為不起訴處分確定；復因施用
    毒品案件，經本院裁定令入戒治處所施以強制戒治，於90年
    2 月9 日停止處分出所，所餘戒治期間付保護管束，於同年
    月15日期滿執行完畢，另經本院以88年度易字第4250號判決
    判處有期徒刑5 月確定；再因施用毒品案件，經本院以92年
    度簡字第687 號判處有期徒刑6 月確定；另因施用毒品案件
    ，經本院以94年度訴字第52號分別判處有期徒刑10月、5 月
    ，應執行有期徒刑1 年確定；復因施用毒品案件，經本院以
    95年度訴字第1603號判決有期徒刑10月，嗣經依法減為有期
    徒刑5 月確定；又於98年間，因施用毒品案件，分經本院以
    98年度訴字第2876號、第3233號判決判處有期徒刑9 月、1
    年2 月確定，有臺灣高等法院被告前案紀錄表1 份在卷可參
    ，其於強制戒治執行完畢釋放後5 年內，復犯上開施用毒品
    案件後，再為本件施用毒品犯行，應可認定。綜上，本案事
    證明確，被告犯行洵堪認定，應予依法論科。
二、核被告甲○○所為，係犯毒品危害防制條例第10條第1 項之
    施用第一級毒品罪、同條第2 項之施用第二級毒品罪。被告
    施用前後持有海洛因、甲基安非他命之低度行為，應為施用
    海洛因、甲基安非他命之高度行為所吸收，不另論罪。被告
    以一施用毒品行為，同時觸犯上開2 罪，為想像競合，應從
    一重之施用第一級毒品罪論處。又被告有事實欄所示之前科
    紀錄，並於97年3 月28日執行完畢，有上開刑案紀錄表1 份
    附卷可憑，其受有期徒刑之執行完畢後，5 年以內故意再犯
    有期徒刑以上之罪，為累犯，依刑法第47條第1 項規定加重
    其刑。爰審酌被告有多次施用毒品之前科紀錄、其犯罪之動
    機、手段、生活狀況、國小肄業之智識程度、施用毒品係對
    自己身體之殘害，及其犯罪後坦承犯行之態度等一切情狀，
    量處如主文所示之刑。
三、扣案之白色粉末2 包（共淨重3.4390公克，取樣0.0422公克
    鑑驗用罄，剩餘3.3968公克），為第一級毒品海洛因，另扣
    案之白色透明結晶1 小包（淨重0.1720公克，取樣0.0001公
    克鑑驗用罄，剩餘0.1719公克），為第二級毒品甲基安非他
    命，有交通部民用航空局航空醫務中心航藥鑑字第098496 7
    號、第0000000 號毒品鑑定書各1 份附卷可憑，均依毒品危
    害防制條例第18條第1 項前段規定沒收並銷燬。又扣案之上
    開海洛因外包裝袋2 個及甲基安非他命外包裝袋1 個，並非
    不可與毒品分離，係用於包裹毒品，防止其裸露、潮濕，便
    於攜帶施用，因認係被告所有，且供其施用毒品所用之物；
    另扣案之注射針筒1 支，為被告所有，且係供其施用上開毒
    品所用之物，此據被告於本院審理中供陳在卷，爰均依刑法
    第38條第1 項第2 款規定宣告沒收。
據上論斷，應依刑事訴訟法第299 條第1 項前段、第273 條之1
第1 項，毒品危害防制條例第10條第1 項、第2 項、第18條第1
項前段，刑法第11條、第55條、第47條第1 項、第38條第1 項第
2 款，判決如主文。
本案經檢察官林常智到庭執行職務。
中    華    民    國    98    年    12    月    7     日
                  刑事第二十一庭  法  官  俞秀美
以上正本證明與原本無異。
如不服本判決，應於判決送達後10日內敘明上訴理由，向本院提
出上訴狀 (應附繕本) ，上訴於臺灣高等法院。其未敘述上訴理
由者，應於上訴期間屆滿後20日內向本院補提理由書「切勿逕送
上級法院」。
                                  書記官  謝怡貞
中    華    民    國    98    年    12    月    7     日
附錄本案論罪科刑之法條：
毒品危害防制條例第10條
施用第一級毒品者，處六月以上五年以下有期徒刑。
施用第二級毒品者，處三年以下有期徒刑。


司法院資訊處製作；財團法人民間司法改革基金會備份。
